【裁判字號】    95,易,1287
【裁判日期】    950905
【裁判案由】    竊盜
【裁判全文】
臺灣板橋地方法院刑事判決              95年度易字第1287號
公  訴  人  臺灣板橋地方法院檢察署檢察官
被      告  乙○○
                  （另案於臺灣臺北監獄臺北分監執行中）
            甲○○
上列被告等因竊盜案件，經檢察官提起公訴（95年度偵字第1762
號），本院判決如下：
    主  文
乙○○共同攜帶兇器竊盜未遂，處有期徒徒刑拾月。扣案之剪刀
壹把、手套壹雙均沒收。
甲○○共同攜帶兇器竊盜未遂，處有期徒徒刑陸月，如易科罰金
，以佰元折算壹日。扣案之剪刀壹把、手套壹雙均沒收。
    事  實
一、乙○○前涉犯違反槍砲彈藥刀械管制條例、毒品危害防制條
    例等案件（於本件均不構成累犯），詎猶不知悔改，復與甲
    ○○共同意圖為自己不法之所有，並基於攜帶兇器竊盜之犯
    意聯絡，於95年1 月11日凌晨3 時25分許，由乙○○騎乘車
    牌號碼SG3-583 號之輕型機車，搭載甲○○前往臺北縣蘆洲
    市○○街77巷旁之「正和停車場」，由乙○○（起訴書誤載
    為「甲○○」）穿載其所有之手套1 雙，並持其所有在客觀
    上對於人之生命及身體具有高度危險性之剪刀1 把，敲破丙
    ○○所有停放於該停車場內之車牌號碼8686─EJ號自用小客
    車之右前門車窗玻璃（毀損部分未據告訴），再搜尋該車內
    之汽車音響，而著手竊盜，其間，甲○○（起訴書誤載為「
    乙○○」）則在一旁把風，惟尚未得手之際，適有巡邏警員
    行經該處，乙○○旋逕自逃離現場，甲○○則遭巡邏警員當
    場逮捕，並扣得上開剪刀1 把、手套1 雙，嗣經警盤問甲○
    ○後，始據其供述而查悉上情。
二、案經臺北縣政府警察局蘆洲分局報請臺灣板橋地方法院檢察
    署檢察官偵查起訴。
    理  由
壹、程序部分：
    本案卷證內之相關傳聞資料，被告乙○○、甲○○2 人均未
    指摘有何不具證據能力之情形，亦未於言詞辯論終結前聲明
    異議，本院復核又無其他不適當之情形，爰認有證據能力，
    合先敘明。
貳、實體部分：
一、訊據被告甲○○對於上揭事實坦承不諱，另被告乙○○則矢
    口否認有何竊盜犯行，辯稱：伊當時僅係騎乘上開機車搭載
    被告甲○○至上開停車場門口尋找友人，俟到達該停車場後
    ，伊乃自行搭乘計程車離去，而將該機車留供被告甲○○使
    用，伊並無共同參與或實施竊盜之情事云云。惟查：上揭犯
    罪事實，業據被告甲○○於警詢時、偵查中及本院準備程序
    中一致供述綦詳，並於本院審理時結證明確，核與被害人丙
    ○○於警詢時指述之情節相符，並有搜索扣押筆錄1 份、扣
    押物品目錄表1 紙、代保管條1 紙、職務報告1 份、扣案物
    品暨現場車損照片影本7 幀、車籍作業系統查詢認可資料1
    紙、車籍資料作業查詢畫面1 紙附卷可稽，堪認被告甲○○
    供（證）述之情節，確與事實相符；另被告乙○○雖矢口否
    認竊盜犯行，並以上詞置辯，然被告乙○○本身並未領有機
    車駕駛執照，且其所騎乘使用之上開機車，亦係向其「乾姐
    」張雅怡所借用者，業據其於偵查中自承在卷（參見偵查卷
    第66頁），是被告乙○○理應避免在警方臨檢及巡邏勤務較
    頻繁之深夜時段騎乘該機車外出，以避免遭警方欄檢及盤查
    ，詎其竟供稱其係於深夜時段無照騎乘向他人借用之機車外
    出，甚至搭載被告甲○○至上開停車場尋找友人云云，此等
    辯解情節，已顯露諸多可疑且不符常情之處，其是否確與事
    實相符，已非無疑，矧被告乙○○更辯稱其到達上開停車場
    之後，即自行搭乘計乘車離去，而將上開機車留供被告甲○
    ○使用云云，此情節尤難謂與人情事理相符，益見其上開辯
    解，純屬事後圖卸推托之詞，要無足採。綜上所述，本案事
    證已甚明確，被告2 人犯行均洵堪認定。
二、查被告2 人行為後，刑法業於94年2 月2 日修正公布，並自
    95年7 月1 日起生效施行，其第2 條第1 項規定行為後法律
    有變更者，適用行為時之法律，但行為後之法律有利於行為
    人者，適用最有利於行為人之法律，是針對刑法修正變更之
    部分，自應就有利或不利於被告之一切相關情形，綜理全部
    結果而為比較，以定其應適用之法律，且一經定其應適用之
    法律後，即須整體適用之，除法有明文外，不任意得割裂適
    用；次本院綜理被告2 人所涉上揭犯行之一切相關情形，認
    倘適用行為時即修正前刑法之相關規定處斷，對其較為有利
    ，是依刑法第2 條第1 項規定，自應適用修正前刑法規定處
    斷（本件涉及刑法修正之法律變更部分，乃第28條之共犯、
    第41條之易科罰金、第25條及第26條之未遂等事項，而修正
    後刑法關於易科罰金之折算標準，係較諸修正前刑法為苛，
    另共犯及未遂犯等事項，於本件被告2 人之情形，則不生明
    顯之有利或不利之問題，據此，自堪認其應適用之法律為修
    正前刑法，且須整體適用修正前刑法）。次查剪刀係金屬銳
    器，倘持以揮刺，顯然足以傷害人之身體及生命，而屬刑法
    第321 條第1 條第3 款所稱之「兇器」，殆無疑問，本件被
    告2 人共同攜帶剪刀實施上揭竊盜未遂犯行，核彼等所為，
    均係犯刑法第321 條第2 項、第1 項之攜帶兇器竊盜未遂罪
    ；彼等2 人間，具有犯意聯絡與行為分擔，均為共同正犯；
    本院衡酌彼等全部犯罪情狀，認與既遂犯尚屬有間，爰均依
    修正前刑法第26條前段規定減輕其刑。爰審酌被告2 人恣意
    共同攜帶兇器竊取他人財物，雖屬未遂，仍使被害人無端蒙
    受諸多損失及不便，且亦破壞社會治安，復參酌其素行狀況
    （有臺灣高等法院被告前案紀錄表2 份在卷足參）及犯罪後
    之態度等一切情狀，分別量處如主文所示之刑，並就被告甲
    ○○部分，依修正前刑法第41條第1 項前段及修正前罰金罰
    鍰提高標準條例第2 條之規定，諭知易科罰金之折算標準（
    此部分須整體適用修正前刑法暨相關附屬法律之規定，詳如
    上揭說明），以資懲儆。
三、扣案之剪刀１把、手套１雙，均係被告乙○○所有供其與被
    告甲○○共同實施上揭加重竊盜罪所用之物，業據被告甲○
    ○供明在卷，爰均依修正前刑法第38條第1 項第2 款規定宣
    告沒收（本次刑法修正之刑法第38條，僅有法條內容用語之
    修改，並無有利或不利於被告之情形，此部分不生法律變比
    較更之問題，惟從刑係從屬於主刑，除法律有特別規定者外
    ，應適用主刑所適用之法律，而本件主刑係依修正前刑法處
    斷，是從刑之沒收部分，亦適用修正前刑法處理）。
據上論斷，應依刑事訴訟法第299 條第1 項前段，刑法第2 條第
1 項前段、（修正前）第28條、第321 條第2 項、第1 項第3 款
、（修正前）第26條前段、（修正前）第41條第1 項前段、（修
正前）第38條第1 項第2 款，（修正前）罰金罰鍰提高標準條例
第第2 條，判決如主文。
本案經檢察官靳開聖到庭執行職務。
中    華    民    國    95    年    9     月    5     日
                  刑事第八庭  審判長法  官  王屏夏
                                    法  官  彭全曄
                                    法  官  王偉光
上列正本證明與原本無異。
如不服本判決，應於判決送達後十日內向本院提出上訴狀（應附
繕本），上訴於臺灣高等法院。
                                    書記官  陳金鳳
中    華    民    國    95    年    9     月    5     日
附錄本案論罪科刑法條全文：
中華民國刑法第321條
（加重竊盜罪）
犯竊盜罪而有左列情形之一者，處 6 月以上、 5 年以下有期徒
刑：
一  於夜間侵入住宅或有人居住之建築物、船艦或隱匿其內而犯
    之者。
二  毀越門扇、牆垣或其他安全設備而犯之者。
三  攜帶兇器而犯之者。
四  結夥三人以上而犯之者。
五  乘火災、水災或其他災害之際而犯之者。
六  在車站或埠頭而犯之者。
前項之未遂犯罰之。


司法院資訊處製作；財團法人民間司法改革基金會備份。
